【裁判字號】    97,交易,556
【裁判日期】    971128
【裁判案由】    過失傷害
【裁判全文】
臺灣臺中地方法院刑事判決             97年度交易字第556號
公  訴  人  臺灣臺中地方法院檢察署檢察官
被      告  丁○○
                    28弄8號.
上列被告因過失傷害案件，經檢察官提起公訴（97年度偵字第18
892號），本院判決如下：
    主    文
丁○○因過失傷害人，處有期徒刑貳月，如易科罰金，以新臺幣
壹仟元折算壹日。
    犯罪事實
一、丁○○於民國96年12月4日上午11時10分許，駕駛車牌號碼
    0783-LG號自小客車，沿臺中縣大雅鄉○○路由南往北方向
    行駛，至同路與和平路口時，其原應注意汽車臨時停車時，
    在交岔路口10公尺內，不得臨時停車及在禁止臨時停車處所
    及顯有妨礙其他人、車通行處所，不得停車，且依當時情形
    又無不能注意之情事，乃竟疏未注意而將上開0783-LG號自
    小客車停放在上開交岔路口10公尺內之中清路外側車道上；
    另丙○○ (本院另為不受理判決) 駕駛車牌號碼672-RV號自
    用曳引車，在上開交岔路口停等紅燈，於綠燈起步後，沿中
    清路同方向，跨越外側車道及中線車道，由南往北行駛至上
    開地點，適乙○未領有駕駛執照騎乘車牌號碼RKK-889號重
    機車亦在上開交岔路口停等紅燈，於綠燈起步後，亦沿中清
    路外側車道，由南往北方向行駛至上開丁○○停車地點時，
    丙○○於得以預見其車身右側車道上之車輛陸續偏左側至中
    線車道上，欲超越丁○○上開自小客車之情形下，原應注意
    汽車行駛時，駕駛人應注意車前狀況及兩車併行之間隔，並
    隨時採取必要之安全措施及汽車在同向2車道以上之道路，
    除準備停車或臨時停車外，不得跨越兩條車道行駛，且依當
    時情形又無不能注意之情事，乃竟疏未注意而貿然跨越車道
    前行，丙○○所駕駛上開自用曳引車右前車輪與乙○所騎乘
    上開重機車左後車身擦撞，乙○因而人車倒地，機車車身再
    撞擊丁○○上開自小客車左後車輪，乙○因而受有要椎骨折
    併滑脫症、骨盆骨折、左側腓骨骨折、兩側股骨髁上骨折等
    傷害。
二、案經乙○聲請調解不成立，經臺中縣大雅鄉公所移請並訴由
    臺灣臺中地方法院檢察署檢察官偵查起訴。
    理    由
一、本件被告應溪川對於卷內書面證據資料之證據能力並未有所
    爭執，迄於言詞辯論終結前，亦未主張有何刑事訴訟法第
    159條第1項不得為證據之情形，應認其已同意本件 (含偵查
    卷及調查談話紀錄) 卷內之書面證據資料均得作為證據，且
    經本院審酌後，認本件卷內證據資料並無不適當之情形，應
    認均有證據能力，合先敘明。
二、被告丁○○就上揭犯罪事實均坦認不諱，復有道路交通事故
    現場圖、道路交通事故調查報告表 (一)、(二) 、道路交通
    事故談話紀錄表、臺灣省臺中縣區車輛行車事故鑑定委員會
    97年1月23日中縣鑑字第0975500202號鑑定意見書、現場照
    片49張等件在卷足佐，且告訴人乙○因本件車禍，受有如犯
    罪事實欄所載之前揭傷勢，有行政院國軍退除役官兵輔導委
    員會台中榮民總醫院診斷證明書3紙可參。又按汽車臨時停
    車時在交岔路口10公尺內不得臨時停車，及在禁止臨時停車
    處所不得停車，顯有妨礙其他人、車通行處所，不得停車，
    道路交通安全規則第112條第1項第1款、第9款分別定有明文
    ；被告既領有駕駛執照，對上開規定，自應知之甚詳，並為
    被告應行注意之事項，而本件車禍發生當時天候晴、日間有
    自然光線，柏油路面、乾燥、無缺陷、無障礙物，視距良好
    等情，並無不能注意之情事，為前開道路交通事故調查表 (
    一)所明載，是被告將其所駕上開0783-LG號自小客車停放在
    上開交岔路口10公尺內之中清路外側車道上之行為，自已違
    反上開停車規定，係屬有過失，且本件車禍經送請臺灣省臺
    中縣區車輛行車事故鑑定委員會鑑定結果，鑑定意見亦認為
    「一、丙○○駕駛67 2-RV、ZL-93聯結車未注意車前狀況，
    超越輕機車時未保持安全距離與間隔，為肇事原因，未依規
    定放置、使用行車紀錄卡有違反規定。二、丁○○駕駛0783
    -LG自用小客車停車於交岔路口10公尺內之外側車道上不當
    ，為肇事原因。三、乙○駕駛RKK-889輕型機車無肇事因素
    ，無照駕車有違規定，此有上開鑑定意見書附卷可參。又告
    訴人乙○因本件車禍事故受有椎骨折併滑脫症、骨盆骨折、
    左側腓骨骨折、兩側股骨髁上骨折等傷害，已見前述，是被
    告之過失停車行為及同案被告丙○○之過失駕車行為與告訴
    人乙○之傷害結果間，具有相當因果關係，亦足認定，且告
    訴人雖有無照駕駛之違規情事，亦不能據以解免被告之責任
    。綜此，本件事證已臻明確，被告犯行洵堪認定。
三、核被告所為，係犯刑法第284條第1項前段之過失傷害罪。又
    本院審酌被告於車禍發生後在場及當場向據報前來處理、有
    偵辦犯罪職務之臺中縣警察局交通隊豐原分隊大雅小隊警員
    劉慶瑞自首而接受裁判等情，此有臺中縣警察局道路交通事
    故肇事人自首情形紀錄表及前開道路交通事故調查報告表 (
    二) 載明被告肇事後並未逃逸之情可憑，認為被告係對於未
    發覺之罪自首而受裁判，茲依刑法第62條前段之規定，減輕
    其刑。爰審酌被告前無不法之犯罪前科紀錄，素行尚佳，有
    其臺灣高等法院被告前案紀錄表附卷可查，及其於本件車禍
    之過失程度、告訴人上開受傷狀況，以及被告肇事後因和解
    金額有所差距而未能與告訴人達成和解，暨其犯後坦認其有
    過失之犯罪後態度等一切情形，量處如主文所示之刑，並諭
    知易科罰金之折算標準。
據上論斷，應依刑事訴訟法第299條第1項前段，刑法第284條第1
項前段、第62條前段、第41條第1項前段，刑法施行法第1條之1
，判決如主文。
本案經檢察官甲○○到庭執行職務。
中    華    民    國    97    年   11     月    28    日
                        刑事第三庭  法  官  楊曉惠
上正本證明與原本無異。
如不服本判決，應於送達後10日內向本院提出上訴狀（須附繕本
）。
                                    書記官  廖鳳美
中    華    民    國    97    年    11    月    28    日
附錄論罪科刑法條
刑法第284條第1項
因過失傷害人者，處六月以下有期徒刑、拘役或五百元以下罰金
，致重傷者，處一年以下有期徒刑、拘役或五百元以下罰金。


司法院資訊處製作；財團法人民間司法改革基金會備份。
